【裁判字號】    89,易,623
【裁判日期】    900222
【裁判案由】    竊盜
【裁判全文】
臺灣宜蘭地方法院刑事判決                          八十九年度易字第六二三號
    公  訴  人  臺灣宜蘭地方法院檢察署檢察官
    被      告  甲○○
右列被告因竊盜案件，經檢察官提起公訴（八十九年度偵字第二八五八號）及檢察官
移送併辦（九十年度偵字第一０二號），本院判決如左：
    主  文
甲○○連續攜帶兇器竊盜未遂，累犯，處有期徒刑伍月，如易科罰金以參百元折算壹
日。扣案鑰匙壹支、螺絲起子壹支、活動扳手壹支及固定扳手壹支均沒收。
    事  實
一、甲○○八十七年間因槍砲彈藥刀械管制條例經法院判處有期徒刑四月併科罰金五
    萬元，如易服勞役以三百元折算一日，已於八十八年三月二十九日縮刑期滿執行
    完畢出監。竟不知悔改，復基於意圖自己不法所有之概括犯意，先於八十九年九
    月底，在宜蘭火車站旁之鐵路宿舍前，以自備鑰匙，竊取乙○○使用（車主張岑
    琬）業已於同年八月二十八日在宜蘭市○○路失竊之ＣＤＥ—二七七號（當時未
    懸車牌）之機車一輛，竊得後而改懸其妻所有ＧＸＢ—五二六號車牌，以逃避警
    方查緝。復又基於同前犯意，於八十九年十月六日晚上十一時許，搭乘不知情之
    林哲民所駕駛之車輛，至宜蘭縣宜蘭市○○路校舍巷二三之二八號丁○○所經營
    之凱旋門窗有限公司，利用上揭公司後門未上鎖之機會，進入其內竊取丁○○所
    有之電腦一組（包括電腦螢幕機、電腦主機、列表機及切換器各一台），得手後
    ，交由不知情之林哲民售予不知情之尤正榮，嗣於同年十月九日晚上九時許在宜
    蘭縣宜蘭市○○路一七六巷口為警查獲騎乘上揭贓車而知上情。後甲○○再基於
    同前概括犯意於同年十二月二十四日上午八時二十分許，持客觀上足供兇器使用
    之螺絲起子、活動扳手及固定扳手各一支，進入宜蘭縣宜蘭市○○○路九十號之
    友誠鐵工廠，正著手竊取廠內車斗中之銅線時，恰為守衛發現，而報警查獲。並
    扣得其所有之鑰匙、螺絲起子、活動扳手及固定扳手各一支。
二、案經宜蘭縣警察局宜蘭分局報告臺灣宜蘭地方法院檢察署檢察官偵查起訴。
    理  由
一、訊據被告固坦承有於上揭時、地竊取上述機車及電腦一組，核與被害人乙○○、
    丁○○指訴失竊情節相符，並有證人林哲民就確有載送被告至上揭公司，且被告
    有搬一台電腦出來託伊出售等、證人尤正榮證稱有向林哲民買受上揭電腦一組等
    語證述甚詳，並有車輛竊盜車牌失竊資料個別查詢表、贓物認領保管單二紙及扣
    押物品清單可稽，是足認被告此部分自白真實可採，是被告此部分犯行明確應依
    法論科。又被告雖坦承有於上述時地持螺絲起子、活等扳手及固定扳手各一支進
    入上揭友誠鐵工廠欲取銅線，惟堅詞否認有竊盜犯行，辯稱伊以為該物係無人所
    有，而欲撿拾廢鐵云云。經查，被告持上揭工具進入工廠於大鐵櫃內著手竊取銅
    線，尚未得手即遭發現而報警查獲等情，業據證人即工廠警衛丙○○指證甚詳、
    而該等電纜線及銅線係集中放置於已停業鐵工廠內之類似大車斗之鐵櫃內等情，
    亦經現場查獲警員周仁智證述屬實，參以觀諸現場照片大鐵櫃內電纜線等捆堆整
    齊數量不少，並集中放置於廠內之類似大車斗之鐵櫃內，此有照片數幀足憑，衡
    情此並非他人隨意丟置之狀，被告辯稱係撿拾廢棄電纜顯有違常理。此外，被告
    自承電纜線係有價值之物，豈有人會將數量不少之有價值之物隨意丟棄讓他人撿
    拾之理，是被告上開所辯顯與常理有悖，均不足採，是此部分被告犯行亦堪認定
    ，應依法論科。
二、螺絲起子、活動扳手及固定扳手均係鐵質品，客觀上係足以使人之生命、身體造
    成傷害及危險，應屬兇器。核被告上揭三次犯行，分係犯刑法第三百二十條第一
    項、三百二十條第一項及三百二十一條第二項、第一項第三款之罪。被告連續三
    次犯行，時間緊接，所犯構成要件相同，顯係基於概括犯意為之，為連續犯，應
    依法以一重之刑法第三百二十一條第二項、第一項第三款之攜帶兇器竊盜未遂罪
    論並加重其刑。被告於八十九年十二月二十四日之犯行係以著手於犯罪行為之實
    施因遭他人發現而未遂，屬未遂犯，應依法減輕其刑。又被告有如事實欄所示之
    前科及執行情形，此有臺灣高等法院檢察署刑案紀錄簡覆表可按，被告於有期徒
    刑執行完畢後，五年內再犯有期徒刑以上之本罪，為累犯，亦應依法遞加重其刑
    ，並與前述未遂減輕事由先加後減之。爰審酌被告犯罪之動機、目的、手段、犯
    罪對被害人所造成之損害及犯罪後之態度等一切情狀，量處如主文所示之刑，並
    諭知易科罰金之折算標準。末查扣案鑰匙、螺絲起子、活動扳手、固定扳手各一
    支，為被告所有並供犯罪所用，已據被告供明在卷，應依法宣告沒收。另扣案活
    動扳手二支，係於被告所騎稱之機車上查獲，已據查獲警員周仁智到庭結證屬實
    ，雖屬被告所有，然並無積極證據足認係被告供犯罪所用之物，爰不宣告沒收，
    亦予敘明。
四、另檢察官移送併辦部分（九十年度偵字第一０二號）與已起訴部分有連續犯之裁
    判上一罪之關係，自為起訴效力所及，本院當得審究，再予敘明。
據上論斷，應依刑事訴訟法第二百九十九條前段、刑法第三百二十一條第二項、第一
項第三款、第五十六條、第四十七條、第二十六條前段、第三十八條第一項第二款，
第四十一條、罰金罰鍰提高標準條例第二條，判決如主文。
本案經檢察官林  慧到庭執行職務
中    華    民    國      九十        年      二      月     二十二    日
                                  臺灣宜蘭地方法院刑事第二庭
                                      法  官
右正本證明與原本無異。
如不服本判決，應於判決送達後十日內，向本院提出上訴狀。


司法院資訊處製作；財團法人民間司法改革基金會備份。
